臺灣高雄地方法院小額民事判決
111年度雄小字第2315號
原      告  黃震州  

被      告  鄭皓元  
                      （空軍第六聯隊第十空運大隊第一○一中隊）
上列當事人間損害賠償事件，經本院於民國111 年9 月8 日言詞
辯論終結，判決如下：
    主      文
原告之訴及假執行之聲請均駁回。
訴訟費用新臺幣壹仟元由原告負擔。
    事實及理由
一、原告主張：伊與被告2 人素不相識，又伊於民國110 年3 月
    27日下午3 時37分許使用網際網路瀏覽「蘋果新聞網」在社
    群軟體FACEBOOK張貼標題為「旗津新船下水『左翻沉海』圍觀
    民眾尖叫嚇傻」之新聞文章底下留言「國軍失事都還沒公祭
    ，就大港開唱音樂祭，大港開唱就大港翻船，又久旱為不祥
    之兆」等文字後，被告為職業軍人，具有特殊專長，竟於同
    日下午7 時12分許，在伊於該則新聞文章底下之留言，標註
    伊之帳號並回覆「接下來是你家馬桶爆炸」之加害生命、財
    產之恐嚇文字（下稱系爭言論），伊因此心生畏懼，且預告
    爆炸已超越一般人所能容忍之範圍，顯屬侵害伊居住安寧之
    人格權，致伊受有精神上之痛苦，爰依民法第184 條第1 項
    前段、第18條、第195 條第1 項之規定提起本訴請求賠償精
    神慰撫金等語，並聲明：被告應給付原告新臺幣（下同）10
    0,000 元。
二、被告則以：伊承認有留言回覆系爭言論，但伊不認識原告，
    也沒有要恐嚇原告之意思，系爭言論僅係引用網路上他人之
    口頭禪，伊並沒有侵害原告之人格權，事後亦感不妥已經自
    行刪除系爭言論，原告復未能提出何證據證明其受有何種損
    害等語置辯，並聲明：原告之訴駁回。
三、得心證之理由：
　　原告主張被告有留言回覆系爭言論之事實，為被告所不爭執
    ，然以前詞置辯，否認有侵害原告人格權等情。經查，日常
    人際關係已常有意見、立場不合而針鋒相對之情，於網路新
    聞留言時更可見用語尖銳，於該情境下之對話，多因未經謹
    言慎行，或流於刻薄嘲諷，或意圖使人不快而為，本院綜合
    判斷前揭「蘋果新聞網」新聞內文、原告留言文字、被告回
    覆系爭言論之內容，顯係被告基於對於原告之留言之不滿而
    延續原告大港翻船不祥之兆的論述，反諷「接下來是你家馬
    桶爆炸」，無論是旗津新船下水「左翻沉海」、大港翻船、
    「你家馬桶爆炸」，三者之間均無任何必然之牽連關係，至
    多僅能認係原告、被告因立場不同表達其情緒感受（如唱衰
    不看好）而已，且原告自稱兩造素不相識，先前並無嫌隙，
    是被告發表系爭言論，縱其用字不妥或帶有令原告難受之語
    意，仍非以人力直接或間接支配掌握而加諸不法惡害之通知
    ，僅屬鬼怪神力、福禍吉凶或卜算詛咒之內容，且缺乏將加
    害原告生命、身體或財產之具體實施情節描述，尚非屬恐嚇
    之行為，是原告先前對被告所提起之恐嚇犯罪告訴亦經臺灣
    高雄地方檢察署111 年度軍偵字第4 號為不起訴處分確定，
    故本件即令原告主觀感受認遭恐嚇，亦非法律上所稱之恐嚇
    或脅迫，並無侵害原告之意思形成自由，自不構成侵權行為
    。另原告復主張被告具有軍事專長乙情，係於收受臺灣高雄
    地方檢察署之傳票通知或結案書類時，於其上所載之偵查案
    號始知其為職業軍人，然斯時距離被告留言回覆系爭言論之
    時點甚久，且發生在後，亦非全部職業軍人均具有軍事爆破
    專長，自難謂原告於接收被告回覆系爭言論時，即足確信被
    告具有實現系爭言論內容之能力或舉措，況被告於主動刪除
    系爭言論後亦未再與原告有生任何爭執情事，堪認原告權利
    並未受有損害。是以，原告主張被告所發表系爭言論，不法
    侵害其人格權，應負侵權行為損害賠償責任，為無理由，應
    予駁回；其假執行之聲請失所附麗，併予駁回。
四、本件事證已臻明確，兩造其餘之攻擊或防禦方法及未經援用
    之證據，經本院斟酌後，認為均不足以影響本判決之結果，
    爰不逐一詳予論駁。
五、訴訟費用負擔之依據：民事訴訟法第78條。
中　　華　　民　　國　　111 　年　　 9　　月　　23　　日
                 高雄簡易庭  法      官  謝宗翰
以上正本係照原本作成。
民事訴訟法第436條之24第2項：對於本判決之上訴，非以違背法
令為理由，不得為之。
如對本判決上訴，須於判決送達後20日內向本院提出上訴狀，並
須表明原判決所違背之法令及其具體內容與依訴訟資料可認為原
判決有違背法令之具體事實之上訴理由。（均須按他造當事人之
人數附繕本）。
中　　華　　民　　國　　111 　年　　9 　　月　　23　　日
                              書  記  官 史華齡